# 长期股权投资重大影响判断

提问人：jiqng 时间：2020-08-13 13:10:00
陈版主，您好，我想请教一个问题，A公司持有B公司（基金管理公司）的股权，做权益法核算，同时B公司成立C合伙企业，B公司为GP执行合伙企业事务，A公司也持有部分C合伙企业份额，为LP，A公司不是唯一LP，同时C合伙企业并无其他特殊安排，我想问一下，A公司对C合伙企业的投资应该怎么核算？有重大影响吗？

回答人：chenyiwei
重大影响不能逐层向下传递，所以A对B有重大影响的情况不影响A对C有无重大影响的判断。A对C有无重大影响还要看C的利润分配和亏损分担机制、投资目的、投资决策机制等因素。